【裁判字號】    89,交易,226
【裁判日期】    900130
【裁判案由】    公共危險等
【裁判全文】
台灣雲林地方法院刑事判決                         八十九年度交易第二二六號
    公  訴  人  臺灣雲林地方法院檢察署檢察官
    被      告  甲○○
右列被告因公共危險等案件，經檢察官提起公訴（八十九年度偵字第三九一八號），
本院判決如左：
    主  文
甲○○服用酒類，不能安全駕駛動力交通工具而駕駛，處拘役伍拾日。如易科罰金，
以參佰元折算壹日。
被訴過失傷害部分不受理。
    事  實
一、甲○○明知飲酒後依法不得駕駛車輛，竟於民國八十九年九月二十日晚間，在家
    飲用伏加特酒七百c.c.後，於翌日早上起床時，其身體仍處於宿醉狀態下致其知
    覺茫茫然，已達不能安全駕駛動力交通工具之程度（情緒起伏大、肢體協調、平
    衡感與判斷力障礙度升高，但仍有一定程度之意識能力），嗣於同日上午八時許
    ，竟仍騎乘ＭＬＸ－八五二號機車由西向東，行經雲林縣西螺鎮○○里○○路一
    ○三號前，原應注意車前狀況，而依當時狀況又無不能注意之情形，竟疏於注意
    行駛，致撞擊正徒步穿越道路之吳秀錦，致吳秀錦受有頭部外傷、右橈骨骨折、
    兩膝擦傷、鼻內出血等傷害（此部分業據吳秀錦於本院調查中撤回告訴），經警
    方對其施以酒精濃度測試，測得其呼氣所含酒精濃度為每公升○‧九八毫克，而
    查悉上情。
二、案經雲林縣警察局西螺分局報請台灣雲林地方法院檢察署檢察官偵查起訴。
    理  由
一、訊據被告甲○○於本院審理中，固對右揭犯罪事實坦承不諱，惟自承其患有憂鬱
    證二年多云云；惟查被告酒醉肇事致人於傷情形，業據被害人吳秀錦於警訊中指
    訴綦詳，並有內政部警政署公路警察局西螺小隊警員李連綜對被告酒精濃度檢測
    之酒精濃度呼氣檢測表、測試觀察紀錄表、慈愛綜合醫院診斷證明書、雲林縣警
    察局道路交通事故調查報告表各一紙及現場照片在卷可稽。次查，被告自承其患
    有憂鬱症乙事，經本院分別向行政院衛生署雲林醫院、行政院國軍退除役官兵輔
    導委員會台北榮民總醫院、及財團法人彰化基督教醫院查證後，確認被告患有憂
    鬱症，惟本院再委請精神科醫師對被告進行精神鑑定，其鑑定結論是：被告於喝
    酒涉案前與鑑定時之現實判斷力應與常人無異，並未達精神耗弱之狀態，是被告
    酒醉肇事應與其患有憂鬱症無關，此亦有行政院衛生署雲林醫院八九雲醫歷字第
    四五九五號函、行政院國軍退除役官兵輔導委員會台北榮民總醫院（八九）北總
    行字第○八六六三號函、財團法人彰化基督教醫院（八九）彰基病例字第八九一
    ○○二八號函、及財團法人嘉義基督教醫院八九嘉基醫字第一二九九號函所檢附
    之精神科侯育銘醫師及郭育詳醫師所著之精神鑑定報告書附卷可稽。
二、按汽車駕駛人飲酒後吐氣超過每公升○‧二五毫克以上者，不得駕車。道路交通
    安全規則第一百十四條第二款定有明文。復查，呼氣中酒精濃度每公升○‧五五
    毫克或血液中酒精濃度在○‧一一％以上，參考德國、美國之標準，肇事率為一
    般正常人之十倍，認為已達「不能安全駕駛」之標準，此有法務部於八十八年五
    月十日邀集交通部、行政院衛生署、內政部警政署、中央警察大學等單位相關人
    員召開之「研商訂定刑法第一百八十五條之三【服用毒品、麻醉藥品、酒類或其
    他相類之物，不能安全駕駛交通工具】之認定標準」會議結論可參。本件被告於
    右揭時、地酒後駕車，為警測出之呼氣中酒精濃度高達每公升○‧九八毫克，參
    考上開會議結論，此一程度顯已無法安全駕駛動力交通工具。佐以被告酒後駕車
    、精神恍惚等情參之，足認被告於前述駕車行駛之時，其知覺、反應之能力顯已
    無法安全駕駛動力交通工具，事證明確，被告犯行應堪以認定。
三、核被告甲○○所為，係犯刑法第一百八十五條之三之公共危險罪。爰審酌被告素
    行良好（參見台灣雲林地方法院檢察署刑案資料查註紀錄表、本院被告院內索引
    卡紀錄表、臺灣高等法院被告全國前案紀錄表）、酒醉駕車肇事致人受傷、智識
    程度、犯後被收押九天、犯後坦承犯行、已知悔悟、態度良好等一切情狀，量處
    如主文所示之刑，並諭知易科罰金之折算標準，以資懲儆。
四、公訴意旨另以被告尚涉有刑法第二百八十四條過失傷害之罪，按刑法第二百八十
    四條之罪，須告訴乃論，該法第二百八十七條前段定有明文。末查，本件被害人
    吳秀錦已於八十九年十月十二日委託鄭地紅向臺灣雲林地方法院檢察署撤回告訴
    ，業經該署於翌日轉送本院，此有撤銷告訴申請書正本及雲林縣西螺鎮調解委員
    會調解書副本各一件附卷可稽，是此部分既經撤回告訴，爰依刑事訴訟法第三百
    零三條第三款之規定諭知不受理之判決。
據上論斷，應依刑事訴訟法第二百九十九條第一項前段、第三百零三條第三款，刑法
第一百八十五條之三、第四十一條，罰金罰鍰提高標準條例第二條，判決如主文。
中      華      民      國      九十      年    一      月      三十    日
                                      臺灣雲林地方法院刑事第一庭
                                          法  官     康樹正
右正本證明與原本無異。
如不服本判決，應於判決送達後十日內向本院提出上訴狀( 應附繕本 )。
                                             書記官  劉鴻成
中      華      民      國      九十      年    一      月      三十    日
刑法第一百八十五條之三
服用毒品、麻醉藥品、酒類或其他相類之物，不能安全駕駛重力交通工具而駕駛者，
處一年以下有期徒刑、拘役或三萬元以下罰金。


司法院資訊處製作；財團法人民間司法改革基金會備份。
